# 请教陈版，关于日后事项期间实际退货率的确定与资产负债表日前的估计不符的情况

提问人：yq007700 时间：2014-05-20 10:29:48
请教陈版，关于日后事项期间实际退货率的确定与资产负债表日前的估计不符的情况，我产生些问题： 一．资产负债表日前附有销售退回条件的商品销售，在资产负债表日后事项期间（已满退货期或未满退货期），因实际退货率与原估计退货率不符，是否属于资产负债表日后调整事项。 我翻阅了以前您对类似问题回复的帖子，请您看一下我的理解及分录是否正确。 日后事项期间实际退货率与原估计退货率不符，除原退货率的估计是重大不合理的情况（严重不合理作为日后事项差错更正处理）外，其他都不属于日后调整事项。会计处理都是对当期的调整。 某公司 2012 年 12 月卖货，收入 20 万，成本 12 万，估计退货率 20 ％， 6 个月有权退回。财报报出日前退货率 15 ％，退货期满退货率 25 ％。（不考虑增值税） 1. 财报报出日内发生退货，原预计负债冲掉 8 15%=1.2 （对当期的调整），而报告年度（ 2012 年）报表列示的预计负债仍是原预计负债 8 20%=1.6。 借：库存商品1.8 预计负债1.2 贷：银行存款3 2. 递延所得税资产的调整 借：所得税费用0.3 贷：递延所得税资产1.2 25%=0.3 3. 日后事项之后至退货期满又发生的退货 25%-15% 借：库存商品 12 10%=1.2 预计负债0.4 主营业务收入 20 5%=1 贷：银行存款 20 10%=2 主营业务成本 12 5%=0.6 借：所得税费用 0.1 贷：递延所得税资产 0.4 25%=0.1 问题： 1 报告年度（ 2012 年）报表列示的预计负债是否仍是原来的1.6，还是调整后的1.6-1.2=0.4。 以及递延所得税资产仍是原来的1.6*25%=0.4，还是调整后的0.4-0.3=0.1。 2若报告年度报表列示的预计负债仍是原来的1.6，那就说明不属于日后调整事项，符合我上面的作为当期的会计处理事项，都是对 13年的会计处理，那么是否有必要分财报报出点和退货期满两个时间点来写分录，直接在退货期满时按25%实际退货率，冲光原预计负债，补冲当期收入、成本5%，一笔分录写完，同时转回原递延所得税资产。 3.如果是作为当期会计处理事项，那么资产负债表日后事项期间内无论是已满退货期或未满退货期，会计处理没有区别。即：全额冲原预计负债，根据期满实际退货率调整当期收入成本，并转回原递延所得税资产。
二：资产负债表日前无法合理估计退货率，日后事项期间（已满退货期或未满退货期）有了实际退货（率）。 问题：是否也不属于资产负债表日后调整事项。 若也按照当期（ 2013 年）会计处理事项，至退货期满时，一笔分录即可 借：库存商品 主营业务成本 预收账款 贷：主营业务收入 银行存款 同时转回原递延所得税资产（税法在发出商品时就要确认收入） 借：所得税费用 贷：递延所得税资产（净额）

回答人：chenyiwei
资产负债表日后实际退货与资产负债表日预计退货之间的差异，应注意区分原因，谨慎区分属于前期差错（资产负债表日作出估计时未能合理取得和分析可用的所有信息）还是估计变更（由资产负债表日后新发现且在资产负债表日难以合理预见的因素导致）。如果认为不属于差错的，则不调整资产负债表日的报表。在不构成前期差错的情况下，资产负债表日后发生的退货不冲减报告年度的销售收入，而是冲减下一年度的营业收入，报告期末资产负债表日预计负债的余额仍按资产负债表日的原估计数减去资产负债表日前已发生的退货金额后的余额列示，资产负债表日后发生的退回不冲减资产负债表日的预计负债余额。